ACORDAO-COMPLETO-2546169

ACÓRDÃO 4748/2022 ATA 30/2022 - SEGUNDA CÂMARA

VISTOS, relatados e discutidos este ato de concessão de aposentadoria em favor de João Lucas Evangelista de Oliveira, emitido pelo Departamento Nacional de Infraestrutura de Transportes, ora apreciado para fins de registro
ACORDAM os Ministros do Tribunal de Contas da União, reunidos em Sessão da Segunda Câmara, diante das razões expostas pelo Relator, com fundamento nos artigos 71, III, da Constituição Federal; arts. 1º, V, e 39, II, da Lei 8.443/1992; 259, II, e 260, §1º, do Regimento Interno/TCU, em:
9.1. considerar ilegal, negando-lhe registro, o ato de concessão de aposentadoria de João Lucas Evangelista de Oliveira (peça 3) , em razão da manutenção, nos proventos, da parcela "10289 - DECISAO JUDICIAL N TRAN JUG AT (Decisão judicial - Outros) ", referente à Gratificação pelo Desempenho de Atividades Rodoviárias (GDAR) , que deveria ter sido absorvida em face dos reajustes remuneratórios do cargo, após sua conversão em Vantagem Pessoal Nominalmente Identificada (VPNI) ;
9.2. dispensar o ressarcimento das quantias indevidamente recebidas de boa-fé pelo responsável, consoante o Enunciado 106 da Súmula de Jurisprudência deste Tribunal; 
9.3. deixar de expedir a determinação corretiva prevista no art. 262 do Regimento Interno deste Tribunal, em respeito à decisão incidente nos autos do Agravo de Instrumento 0059167-89.2014.4.01.0000/DF, em curso no Tribunal Regional Federal da 1ª Região;
9.4. determinar ao Departamento Nacional de Infraestrutura de Transportes que:
9.4.1. comunique ao interessado sobre a presente deliberação, alertando-o de que o efeito suspensivo proveniente da interposição de eventuais recursos junto a este Tribunal não o eximirá da devolução dos valores percebidos indevidamente após sua notificação, caso os recursos não sejam providos;
9.4.2. encaminhe ao Tribunal o comprovante da data em que o interessado tomou ciência desta deliberação;
9.4.3. na hipótese de desconstituição da decisão judicial que tem amparado o pagamento da GDAR nos autos do Agravo de Instrumento 0059167-89.2014.4.01.0000/DF, em trâmite no Tribunal Regional Federal da 1ª Região, adote as medidas administrativas necessárias à supressão das rubricas pagas a título de GDAR;
9.5. dar ciência deste Acórdão aos seguintes destinatários, informando que o teor integral de suas demais peças (Relatório e Voto) poderá ser obtido no endereço eletrônico www.tcu.gov.br/acordaos:
9.5.1. ao órgão responsável pela concessão;
9.5.2. ao Departamento de Assuntos Extrajudiciais da Advocacia-Geral da União para acompanhamento do Mandado de Segurança Coletivo 0018381-85.2014.4.01.3400 e do Agravo de Instrumento 0059167-89.2014.4.01.0000/DF, em trâmite no Tribunal Regional Federal da 1ª Região, bem como à Consultoria Jurídica deste Tribunal, nos termos da Questão de Ordem n° 4/2011, aprovada pelo Plenário em 8/6/2011.

Atos de Aposentadoria de Joao Lucas Evangelista de Oliveira da unidade emissora Departamento Nacional de Infraestrutura de Transportes

Segunda Câmara

Departamento Nacional de Infraestrutura de Transportes.

3. Interessados/Responsáveis:
3.1. Interessado: Joao Lucas Evangelista de Oliveira (XXX.335.207-XX).

13.1. Ministros presentes: Augusto Nardes (na Presidência), Aroldo Cedraz e Antonio Anastasia (Relator).
13.2. Ministro-Substituto presente: André Luís de Carvalho.

ANTONIO ANASTASIA

Trata-se de ato de concessão de aposentadoria em favor de João Lucas Evangelista de Oliveira, submetido pelo Departamento Nacional de Infraestrutura de Transportes - DNIT ao TCU para fins de registro, de acordo com o art. 71, inciso III, da Constituição Federal.
2.	Reproduzo a seguir, com ajustes de forma, a instrução da instrução produzida pela Secretaria de Fiscalização de Integridade de Atos e Pagamentos de Pessoal e de Benefícios Sociais - Sefip (peça 5) , a qual contou com a anuência do diretor da unidade (peça 6) e do Ministério Público junto ao TCU - MPTCU (peça 8) :
INTRODUÇÃO
Trata-se de ato de aposentadoria, submetido, para fins de registro, à apreciação do Tribunal de Contas da União (TCU) , de acordo com o art. 71, inciso III, da Constituição Federal.  O ato foi cadastrado e disponibilizado ao TCU por intermédio do Sistema e-Pessoal, na forma do art. 2º e 4º da Instrução Normativa TCU 78/2018.
O ato desse processo pertence às seguintes unidades:
Unidade emissora: Departamento Nacional de Infraestrutura de Transportes.
Unidade cadastradora:  SUPERINTENDÊNCIA REGIONAL DO DNIT NO ESTADO DE MINAS GERAIS - DNIT/MT.
Subunidade cadastradora: Serviço de Gestão de Pessoas.
EXAME TÉCNICO
Procedimentos aplicados
Os procedimentos para exame, apreciação e registro de atos de pessoal encontram-se estabelecidos na Instrução Normativa TCU 78/2018 e na Resolução TCU 206/2007. Essas normas dispõem que os atos de pessoal disponibilizados por meio do e-Pessoal devem ser submetidos previamente a críticas automatizadas, com base em parâmetros predefinidos.
As críticas das informações cadastradas na etapa de coleta do ato foram elaboradas e validadas levando-se em conta as peculiaridades de cada ato. Os itens verificados nessa etapa são inerentes a dados cadastrais, fundamentos legais, mapa de tempo, ficha financeira, assim como eventuais ocorrências de acumulação. Trata-se de verificações abrangentes, minuciosas e precisas e sem a necessidade de ação humana e, portanto, menos suscetível a falhas. As críticas aplicadas estão discriminadas no sistema, no Menu e-Pessoal, opção "Crítica", que podem ser acessadas mediante concessão de perfil específico a servidores do TCU responsáveis pela análise.
Além das críticas automatizadas, há verificação humana adicional no caso de haver alertas do sistema ou informações não formatadas, como esclarecimentos do gestor ou do controle interno.  
As críticas também consideram os registros do Sistema Integrado de Administração de Recursos Humanos (Siape) . O Siape disponibiliza informações atualizadas sobre as parcelas que integram os proventos, diferentemente, portanto, do e-Pessoal, que informa as parcelas no momento do registro do ato. 
Essa confrontação com o Siape fornece uma visão atual e verdadeira da situação, o que permite descaracterizar irregularidades e inconsistências que, embora constantes do e-Pessoal, já foram corrigidas.
As verificações detectadas no ato encontram-se discriminadas na aba de pendências do ato no sistema e-Pessoal, bem como no espelho do ato contemplado por esta instrução.
Exame das Constatações
Ato: 141567/2020 - Inicial - Interessado (a) : JOAO LUCAS EVANGELISTA DE OLIVEIRA - CPF: XXX.335.207-XX
Parecer do Controle Interno: considerar o ato Legal.
Constatações e análises: 
1.1.1. Houve o registro de pelo menos uma rubrica com 'Denominação para análise pelo TCU = Decisão judicial (10289 - DECISAO JUDICIAL N TRAN JUG AP (Decisão judicial - Outros) - R$ 399,83) .
Justificativa do Gestor de Pessoal: Não há. Verificação efetuada no âmbito do TCU.
Análise do Controle Interno:  Não há. Verificação efetuada no âmbito do TCU.
Análise da Equipe Técnica: Ilegal
Trata-se de parcela remuneratória paga com base em decisão judicial proferida no âmbito do Mandado de Segurança Coletivo 0018381-85.2014.4.01.3400 que tramita na 6ª Vara Federal do Distrito Federal/TRF-1, onde a Associação dos Servidores Federal em Transportes ¿ ASDNER obteve decisão judicial favorável aos seus associados no sentido de que não seja procedido os descontos determinados pela Mensagem 554726, a título de reposição ao Erário, dos valores decorrentes da VPNIs recebidas pelos filiados da Impetrante em decorrência do art. 9º da Lei 8.460/92, que concedeu antecipação de reajuste de vencimentos, e do artigo 29, da Lei nº 11.094/2005, que alterou dispositivos da MP 2.229-43/2001, reestruturando e organizando carreiras do executivo.
Sabe-se que em 25/2/2014, o então Ministério do Planejamento proferiu a Mensagem 554726 no seguinte sentido:
¿Senhores Dirigentes de Recursos Humanos dos Órgãos e das Entidades da Administração Pública Federal direta, autárquica e fundacional integrantes do SIPEC.
Previsão legal: Artigo 103 do Decreto-Lei nº 200, de 25 de fevereiro de 1967; §2º do art. 46 da Lei nº 8.112/90.
Informamos que apuramos inconsistência na geração da folha de janeiro de 2014, relativa ao não lançamento, por alguns Setoriais e Seccionais de Recursos Humanos, da absorção da Vantagem Pessoal Nominalmente Identificada ¿ VPNI de alguns servidores ativos, aposentados e instituidores de pensão, na mesma proporção da concessão de reajuste ou vantagem de qualquer natureza ocorrida na folha de janeiro/2014.
Relembramos que a VPNI, prevista nas diversas leis que tratam da reestruturação de carreiras e de estrutura remuneratória dos cargos, planos de cargos ou carreiras vinculadas ao Poder Executivo Federal têm sua natureza jurídica estabelecida nos termos do artigo 103 do DecretoLei nº 200, de 25 de fevereiro de 1967, nos seguintes termos:
Art. 103. Todo servidor que estiver percebendo vencimento, salário ou provento superior ao fixado para o cargo nos planos de classificação e remuneração, terá a diferença caracterizada como vantagem pessoal, nominalmente identificável, a qual em nenhuma hipótese será aumentada, sendo absorvida progressivamente pelos aumentos que vierem a ser realizados no vencimento, salário ou provento fixado para o cargo nos mencionados planos.
Assim, considerando que esta SEGEP vem buscando o aperfeiçoamento dos processos de geração da folha de pagamento, com mecanismos de transparência e de controle, assim como de automação e eliminação de atividades operacionais para as Setoriais e Seccionais de Recursos Humanos e considerando que há apontamento do Tribunal de Contas da União ¿ TCU recomendando a automação e controle sistêmico da absorção da VPNI, informamos que implementamos rotina sistêmica que efetuará a devida absorção desta vantagem, já a partir desta folha de pagamento do mês de fevereiro/2014.
Desta forma, as inconsistências apuradas na folha de janeiro/2014 serão automaticamente corrigidas e os futuros lançamentos serão efetuados centralmente, pelo Siape¿.
Com essa Mensagem, buscou o então Ministério do Planejamento dar efetividade ao art. 103 do Decreto Lei 200/1967 e ao art. 9º da Lei 8.460/1992.
Decreto Lei 200/1967
Art. 103. Todo servidor que estiver percebendo vencimento, salário ou provento superior ao fixado para o cargo nos planos de classificação e remuneração, terá a diferença caracterizada como vantagem pessoal, nominalmente identificável, a qual em nenhuma hipótese será aumentada, sendo absorvida progressivamente pelos aumentos que vierem a ser realizados no vencimento, salário ou provento fixado para o cargo nos mencionados planos.
Lei 8.460/1992
Art. 9° Caso o valor dos vencimentos decorrente do enquadramento do servidor, nos termos desta lei, não absorva integralmente suas vantagens a que se refere o art. 4°, a diferença será paga a título de vantagem individual nominalmente identificada.
Em análise da questão de mérito quanto a legalidade de percebimento da parcela VINI, resta patente que ela não é mais devida, visto que o artigo 9º da Lei 8460/1992 não determinou que a referida rubrica seria incorporada aos rendimentos, congelada em valores nominais e insuscetível de absorção. O referido dispositivo veio a garantir o direito constitucional de irredutibilidade de rendimentos, nos termos do artigo XV, 37, da CRFB/88
Dada a excepcionalidade do percebimento da VINI, é de se supor que ela seria absorvida ao longo do tempo, até como forma de garantir isonomia remuneratória entre aqueles que exerciam o mesmo cargo, tinham a mesma atribuição legal e, por consequência, deveriam perceber o mesmo rendimento, nos termos do artigo 103 do Decreto-Lei nº 200/1967
Aliás, a Jurisprudência desta Corte, em casos análogos, é pela absorção de eventual parcela irredutível, salvo quando a Lei ou sentença judicial no qual se embase dispor de forma contrária. Vejamos o paradigmático Acórdão 2161/2005-TCU-Plenário, cujo entendimento aplicado aos reajustes decorrente de perdas de planos econômicos, é no seguinte sentido:
a) o pagamento destacado de parcela relativa a decisão judicial que concedeu reajuste relativo a perdas decorrentes de planos econômicos não deve extrapolar a data-base (data de revisão geral de remuneração da categoria) seguinte àquela que serviu de referência ao julgado;
b) a mencionada parcela tem natureza de antecipação salarial, não se incorporando à remuneração, a menos que expressa determinação contrária conste na decisão judicial;
c) no caso de expressa determinação judicial de incorporação da parcela, o pagamento deve ser feito na forma de vantagem pessoal nominalmente identificada (VPNI) , em valores fixos, e não percentuais, sujeita exclusivamente aos reajustes gerais do funcionalismo, subtraindo-se as sucessivas incorporações decorrentes de novas estruturas remuneratórias criadas por lei até a absorção integral dessa vantagem.
Desse modo, entende-se que está irregular o pagamento da parcela remuneratória em tela, visto que, após o provimento judicial, o servidor já teve melhorias suficientes que possam ter absorvida integralmente a rubrica. É o caso das Leis 11.907/2009, 12.998/2014 e 13.328/2016 que reestruturaram a carreira do servidor.
Sabe-se que não cabe ao TCU discutir ou desconstituir decisões judiciais transitadas ou não em julgado. Não pode o TCU negar a força da decisão judicial, por discordar de seus fundamentos e, muito menos, determinar o descumprimento da sentença, ainda que flagrantemente ilegal, injusta e incorreta.
Todavia, a existência de decisão judicial ou administrativa contrária ao entendimento do TCU não impede a apreciação do ato para fins de registro. Em apreciação de atos de pessoal, o TCU pode manifestar entendimento diferente do declarado por outras instâncias do Poder Judiciário ou da Administração Pública, inclusive mediante o julgamento pela ilegalidade dos atos de aposentadoria amparados por decisão judicial.
O TCU exerce a sua jurisdição independentemente das demais instâncias. O Tribunal possui competências próprias e privativas, estatuídas pela Constituição Federal e pela sua Lei Orgânica, inexistindo vinculação entre o processo do TCU e outro versando sobre idêntica matéria no âmbito do Poder Judiciário ou da Administração Pública.
Portanto, o TCU pode promover apreciação de mérito pela ilegalidade de ato de pessoal, em posição contrária ao decidido pelo Poder Judiciário. Todavia, respeitando a instância judicial, não serão propostas por esta Unidade Técnica determinações para a supressão da parcela incorporada com amparo em decisão judicial.
Nesse caso, por se tratar de decisão não transitada em julgado, cabe determinação ao órgão de origem que acompanhe o desfecho da decisão judicial supracitada, devendo retirar a vantagem caso a União obtenha êxito no recurso ou ela seja modificada até o seu trânsito em julgado.
1.1.2. Houve o registro de pelo menos uma rubrica com 'Denominação para análise pelo TCU = Vantagem de caráter pessoal (82107 - VPNI ART.62-A LEI 8112/90 - AP (Vantagem de caráter pessoal - VPNI art. 62-A Lei 8.112/90) - R$ 98,04) .
Justificativa do Gestor de Pessoal: Não há. Verificação efetuada no âmbito do TCU.
Análise do Controle Interno:  Não há. Verificação efetuada no âmbito do TCU.
Análise da Equipe Técnica: Legal
A concessão da vantagem de quintos ou décimos está em consonância com a jurisprudência deste Tribunal e os critérios das Leis 8.911/1994 e 9.624/1998 (os períodos anteriores a 8/4/1998 são suficientes para a incorporação da vantagem de quintos) .
1.1.3. Ato e-Pessoal em substituição a ato Sisac devolvido de acordo com comunicado da presidência do TCU. Data de encaminhamento do ato Sisac ao TCU: 16/03/2020
Justificativa do Gestor de Pessoal: Não há. Verificação efetuada no âmbito do TCU.
Análise do Controle Interno:  Não há. Verificação efetuada no âmbito do TCU.
Análise da Equipe Técnica: Legal
Ato em substituição a ato SISAC avocado do Controle Interno e devolvido ao Gestor de Pessoal.
O quadro resumo de ocorrências e, quando for o caso, o detalhamento da norma legal e da jurisprudência para as inconsistências acima elencadas encontra-se no anexo II dessa instrução. 
Encaminhamento do ato: 
Considerar ILEGAL e recusar registro  do ato de Aposentadoria de JOAO LUCAS EVANGELISTA DE OLIVEIRA do quadro de pessoal do órgão/entidade Departamento Nacional de Infraestrutura de Transportes, com base nos arts. 71, inciso III, da Constituição Federal, 1º, inciso V, e 39, inciso II, da Lei 8.443/1992 e 260, § 1º, do Regimento Interno. 
Com fulcro no art. 262, caput, do Regimento Interno deste Tribunal, determinar ao órgão/entidade Departamento Nacional de Infraestrutura de Transportes que: 
no prazo de trinta dias, contados da ciência da decisão, envie a este Tribunal documentos comprobatórios de que o (a) interessado (a) cujo ato foi impugnado está ciente do julgamento deste Tribunal.
dê ciência, no prazo de quinze dias, contados da notificação, do inteiro teor desta deliberação (a) o interessado (a) , alertando-o (a) de que o efeito suspensivo proveniente da interposição de eventuais recursos junto ao TCU não o (a) exime da devolução dos valores percebidos indevidamente, caso o recurso não seja provido.
na hipótese de desconstituição da decisão judicial que tem amparado o pagamento da rubrica judicial, faça cessar o seu pagamento, ora impugnado por esta Corte, sob pena de responsabilidade solidária da autoridade administrativa omissa, nos termos do art. 262 do Regimento Interno/TCU.
CONCLUSÃO
A abrangência e a profundidade das verificações levadas a efeito fundamentam convicção de que o ato 141567/2020 pode ser apreciado pela ilegalidade, em razão das irregularidades apontadas no item Exame das Constatações desta instrução, que representam afronta à legislação e à jurisprudência de referência
PROPOSTA DE ENCAMINHAMENTO
Ante o exposto, com fundamento no art. 71, inciso III, da Constituição Federal, no art. 1º, inciso V, e art. 39, incisos I e II, da Lei 8.443/1992, no art. 260 do Regimento Interno do Tribunal de Contas da União, propõe-se: 
Considerar ILEGAL e recusar registro  do ato de Aposentadoria de JOAO LUCAS EVANGELISTA DE OLIVEIRA do quadro de pessoal do órgão/entidade Departamento Nacional de Infraestrutura de Transportes, com base nos arts. 71, inciso III, da Constituição Federal, 1º, inciso V, e 39, inciso II, da Lei 8.443/1992 e 260, § 1º, do Regimento Interno.
Com fulcro no art. 262, caput, do Regimento Interno deste Tribunal, determinar ao órgão/entidade Departamento Nacional de Infraestrutura de Transportes que: 
dê ciência, no prazo de quinze dias, contados da notificação, do inteiro teor desta deliberação (a) o interessado (a) , alertando-o (a) de que o efeito suspensivo proveniente da interposição de eventuais recursos junto ao TCU não o (a) exime da devolução dos valores percebidos indevidamente, caso o recurso não seja provido.
na hipótese de desconstituição da decisão judicial que tem amparado o pagamento da rubrica judicial, faça cessar o seu pagamento, ora impugnado por esta Corte, sob pena de responsabilidade solidária da autoridade administrativa omissa, nos termos do art. 262 do Regimento Interno/TCU.
no prazo de trinta dias, contados da ciência da decisão, envie a este Tribunal documentos comprobatórios de que o (a) interessado (a) cujo ato foi impugnado está ciente do julgamento deste Tribunal.
	É o Relatório.

não há

Procurador Sergio Ricardo Costa Caribé.

APOSENTADORIA. DNIT. PAGAMENTO INDEVIDO DE GRATIFICAÇÃO DE DESEMPENHO DE ATIVIDADES RODOVIÁRIA (GDAR), DECORRENTE DE DECISÃO JUDICIAL NÃO TRANSITADA EM JULGADO. ATO ILEGAL. NEGATIVA DE REGISTRO. DETERMINAÇÃO PARA ACOMPANHAMENTO DA AÇÃO JUDICIAL E ADOÇÃO DE PROVIDÊNCIAS CORRETIVAS, EM CASO DE DESCONSTITUIÇÃO DA SENTENÇA. COMUNICAÇÕES.

APOSENTADORIA (APOS)

Secretaria de Fiscalização de Integridade de Atos e Pagamentos de Pessoal e de Benefícios Sociais (Sefip).

Trata-se de ato de concessão de aposentadoria em favor de João Lucas Evangelista de Oliveira, submetido pelo Departamento Nacional de Infraestrutura de Transportes - DNIT ao Tribunal de Contas de União para fins de registro, de acordo com o art. 71, inciso III, da Constituição Federal.
2.	A análise da Secretaria de Fiscalização de Integridade de Atos e Pagamentos de Pessoal e de Benefícios Sociais - Sefip (peças 5 e 6) , acolhida pelo Ministério Público junto ao TCU - MPTCU (peça 8) , concluiu pela ilegalidade do ato e negativa de registro, em razão do pagamento irregular da rubrica "10289 - DECISAO JUDICIAL N TRAN JUG AT (...) Decisão judicial (Anexo "Processo 18381-85.2014.4.01.3400) ", referente à Gratificação pelo Desempenho de Atividades Rodoviárias (GDAR) . A rubrica deveria ter sido absorvida em face dos reajustes remuneratórios do cargo, após sua conversão em Vantagem Pessoal Nominalmente Identificada (VPNI) .
3.	A despeito do entendimento pela irregularidade do pagamento da rubrica, o posicionamento uniforme, em respeito à decisão judicial, foi no sentido de expedir determinação ao órgão de origem para que acompanhe o desfecho da ação judicial, devendo retirar a vantagem caso a União obtenha êxito no recurso ou ela seja modificada até o seu trânsito em julgado.
4.	Manifesto minha concordância com os pareceres nos autos, cujos fundamentos adoto como minhas razões de decidir, sem prejuízo de breves comentários.
5.	A GDAR, instituída pelo Decreto-Lei 2.194/1984 e ratificada pela Medida Provisória 2.229-43/2001, foi convertida em VPNI por meio da Medida Provisória 210/2004, a partir de setembro/2004. Em 25/2/2014, o então Ministério do Planejamento, Orçamento e Gestão (MPOG) expediu a Mensagem 554726, informando que, a partir da folha de pagamento do mês de fevereiro de 2014, a referida vantagem seria integralmente absorvida em decorrência do reajuste remuneratório. 
6.	Todavia, nos autos do Mandado de Segurança Coletivo 0018381-85.2014.4.01.3400, impetrada pela Associação dos Servidores Federais em Transporte - ASDNER, em tramitação na 6ª Vara Federal do Distrito Federal/TRF-1, contra o ato do MPOG, identificado como a Mensagem  554726, foi proferida decisão liminar monocrática, em 26/3/2014, nos seguintes termos (peça 3, p. 35) :
Diante do exposto, DEFIRO PARCIALMENTE O PEDIDO DE LIMINAR para determinar à autoridade coatora que não proceda os descontos determinados pela Mensagem nº 554726, a título de reposição ao erário, dos valores decorrentes de VPNI's recebidas pelos filiados da impetrante. 
7.	A referida decisão liminar monocrática foi sucedida por uma série de atos processuais, assim sintetizados na Nota n. 01399/2015-CONJUR-MT/CGU/AGI (peça 3, p. 158-164) : 
- 1/4/2014: interposição, pela União, de Agravo de Instrumento contra a decisão liminar (...) ; 
- 9/4/2014: interposição, pela ASDNER, de Agravo de Instrumento contra a decisão liminar; 
- 30/4/2014: decisão (...) negando seguimento ao agravo de instrumento da União; 
- 30/4/2014: decisão monocrática da relatora dando provimento ao agravo de instrumento da ASDNER para "determinar a suspensão do ato coator consistente na Mensagem 554726/MPOG e o restabelecimento da VPNI, nos valores que vinham sendo pagos, até que seja feito o exame individual da situação de cada servidor substituído pela associação agravante, com direito ao devido processamento legal"  (...) ;
- 20/5/2014: interposição, pela União, de Agravo Regimental contra a decisão monocrática da relatora de 30/4/2014 (não julgado pela Turma) ;
- 3/9/2014: sentença de 1º grau concedendo parcialmente a segurança apenas "para determinar à autoridade coatora que não proceda os descontos determinados pela Mensagem nº 554726, a título de reposição ao Erário, dos valores decorrentes de VPNIs recebidas pelos filiados da impetrante"  (...) ;
- 08/10/2014: decisão monocrática de recebimento do recurso de apelação da ASDNER contra a sentença apenas no efeito devolutivo e reconhecendo que decisão proferida em sede de agravo de instrumento "deixou de operar seus efeitos com a prolação de sentença, em que se tem exame de cognição exauriente";
- 15/10/2014: interposição, pela ASDNER, de Agravo de Instrumento contra a decisão monocrática de 08/10/2014 (recebimento de recurso apenas no efeito devolutivo) , com pedido de antecipação da pretensão recursal, autuado sob o nº 0059167-89.2014.4.01.0000/DF;
- 17/10/2014: decisão monocrática da relatora dando provimento ao agravo de instrumento "para determinar o recebimento do recurso de apelação interposto pela agravante nos efeitos devolutivo e suspensivo" (...) ;
- 17/11/2014: interposição, pela União, de Agravo Regimental contra a decisão monocrática da relatora de 17/10/2014 (não julgado pela Turma) . 
- 05/12/2014: decisão monocrática de recebimento do recurso de apelação da União contra a sentença apenas no efeito devolutivo.	
8.	Consta, ainda, da Cota n. 01033/2020-CONJUR-MINFRA/CGU/AGU, de 28/4/2020, informação no sentido de que, até aquele momento, a situação fática do processo permanecia inalterada, restando consignado entendimento da referida consultoria jurídica de que as decisões judiciais proferidas naquele processo possuem executoriedade restrita aos membros da ASDNER, independente do momento de sua filiação. No caso concreto, há comprovação de filiação do Sr. João Lucas Evangelista de Oliveira à ASDNER, conforme ficha financeira à peça 323.
9.	De acordo com as informações disponíveis no sítio eletrônico do Tribunal Regional Federal da 1ª Região, o Agravo de Instrumento 0059167-89.2014.4.01.000 segue pendente de julgamento de mérito, remanescendo, portanto, a situação fática acima reportada.
10.	Assim, assiste razão à unidade técnica quanto à impossibilidade de esta Corte de Contas ordenar, nesta oportunidade, a interrupção do pagamento da parcela inquinada.
11.	Acolho a proposta de determinação ao órgão de origem para acompanhamento do desfecho da ação judicial, de modo a fazer cessar o pagamento da rubrica em questão, em caso de desconstituição da decisão judicial.
12.	Por fim, da mesma forma que consignei no Voto que conduzi no recente Acórdão 2011/2022-TCU-Segunda Câmara, que tratou de matéria idêntica, assinalo a necessidade de dar ciência desta deliberação ao Departamento de Assuntos Extrajudiciais da Advocacia-Geral da União, para acompanhamento da demanda judicial em trâmite no Tribunal Regional Federal da 1ª Região, bem como à Consultoria Jurídica deste Tribunal, nos termos da Questão de Ordem nº 4/2011, aprovada pelo Plenário em 8/6/2011.
13.	Do exposto, VOTO por que seja aprovado o Acórdão que ora submeto a este Colegiado.
TCU, Sala das Sessões, em 30 de agosto de 2022.
ANTONIO ANASTASIA 
Relator